---
output:
  md_document:
    variant: markdown_github
---

<!-- README.md is generated from README.Rmd. Please edit that file -->

```{r, echo = FALSE}
knitr::opts_chunk$set(
  collapse = TRUE,
  comment = "#>",
  fig.path = "README-"
)
```

# rfolha

Download de notícias do site da Folha de São Paulo

# Instalação

Para instalar o pacote use o comando.

```{r, eval = F}
devtools::install_github("dfalbel/rfolha")
```

# Usando

Para evitar grande quantidade de acessos ao site, o pacote trabalha sempre fazendo
o download de todas as páginas que serão utilizadas para em seguida fazer o processamento.

### Download das páginas de busca

```{r, eval = F}
library(rfolha)
baixar_pag_busca(q("olimpiadas"), dir = "data-raw/busca")
```

### Tabelar as páginas de busca

```{r, eval = F}
busca <- tabelar_busca(dir = "data-raw/busca")
```

### Baixar páginas encontradas

```{r, eval = F}
controle <- baixar_urls(busca$url, dir = "data-raw/noticias/")
```

### Obter o texto das notícias

```{r, eval = F}
busca$texto <- processar_noticias(dir = "data-raw/noticias/")
```





